臺灣苗栗地方法院民事裁定            100年度家聲字第165號
聲  請  人  林枋蓉
相  對  人  吳思羽
關  係  人  林建瑋
上列聲請人聲請選任未成年子女特別代理人事件，本院裁定如下
：
    主  文
選任林建瑋（民國○○年○ 月○○日生，身分證統一編號：Ｚ0000000
00號，住苗栗縣苗栗市新川里3 鄰龍岡39號）於相對人吳思羽（
民國○○年○ 月○ 日生，身分證統一編號：Ｚ000000000號）就處理
其養父吳金棟遺產繼承分割事項，為相對人吳思羽之特別代理人
。
聲請程序費用新臺幣壹仟元由聲請人負擔。
    理  由
一、按養子女與養父母及其親屬間之關係，除法律另有規定外，
    與婚生子女同。父母為其未成年子女之法定代理人，父母之
    行為與未成年子女之利益相反，依法不得代理時，法院得依
    父母、未成年子女、主管機關、社會福利機構或其他利害關
    係人之聲請或依職權，為子女選任特別代理人，民法第1077
    條第1 項、第1086條分別定有明文。
二、本件聲請意旨略稱：聲請人係相對人，即未成年人吳思羽之
    生母，因未成年人之養父吳金棟於100 年10月9 日死亡，未
    成年人之生母，為辦理吳金棟之遺產繼承分割之事項，惟未
    成年人之生母林枋蓉為共同繼承人，行為與未成年人利益相
    反，依法不得代理，爰依上開規定聲請為未成年人吳思羽選
    任關係人林建瑋為特別代理人，以利日後代為處理事務等語
    ，並提出戶籍謄本及關係人林建瑋之同意書為證。
三、查聲請人主張相對人吳思羽為未成年人，其為未成年人之生
    母；未成年人之養父死亡後，就處理所繼承其養父遺產繼承
    分割之事宜，因未成年人之生母林枋蓉同時為該遺產之共同
    繼承人，其利益與相對人相反等情，有上開戶籍謄本1 份在
    卷可佐。從而，聲請人依上開規定聲請就該遺產繼承、分割
    事宜為相對人等選任特別代理人，為有理由，自應准許。經
    查，關係人林建瑋於上開遺產繼承、分割事件並未有何與未
    成年人利益相反之情事，且關係人林建瑋已表明願意擔任特
    別代理人之意旨，並擔任就處理未成年人之養父吳金棟遺產
    繼承分割事宜之特別代理人，此有其等所具之同意書1 份為
    憑。爰依聲請人請求之意願，選任關係人林建瑋為相對人吳
    思羽處理其養父遺產繼承分割事宜之特別代理人。
四、依非訟事件法第131 條之2 第2 項、第122 條第3 項，裁定
    如主文。
中    華    民    國    100   年    11    月     29    日
                      家事法庭法  官  林卉聆
以上正本係照原本作成。
如對本裁定抗告，須於裁定送達後10日之不變期間內，向本院提
出抗告狀，並繳納抗告費新臺幣1,000 元
中    華    民    國    100   年    11     月   29     日
                              書記官  簡慶仁